# 出售股权收益是否能算经常性损益

提问人：joanjiang0810 时间：2019-11-19 06:30:36
求助陈版：
如果母公司经营业务包括：投资控股，那出售其投资的权益法长期股权投资的部分股权（出售后，仍做权益法长投核算），能否算作经常性损益？
感谢！！

回答人：chenyiwei
一般不可以这样理解。作为长期股权投资按权益法核算，就说明该项投资是拟长期持有的战略性投资，而不是以赚取短期买卖差价为目的而购入的（例如持有待售资产或者交易性金融资产），这类投资的处置，即使是对投资公司而言，也属于非经常性损益。